臺灣新北地方法院刑事判決
111年度訴字第588號
公  訴  人  臺灣新北地方檢察署檢察官
被      告  詹惟喻



選任辯護人  張明維律師
            劉禹劭律師
被      告  詹恬祺


選任辯護人  林祐增律師
            楊偉毓律師
            葉慶人律師
上列被告因違反毒品危害防制條例案件，經檢察官提起公訴（11
1年度偵字第13499、13500號），本院判決如下：
    主    文
詹惟喻共同犯運輸第二級毒品罪，處有期徒刑貳年。緩刑伍年，
緩刑期間付保護管束，並應向公庫支付新臺幣肆拾萬元，及應向
檢察官指定之政府機關、政府機構、行政法人、社區或其他符合
公益目的之機構或團體，提供貳佰小時之義務勞務，並應接受拾
貳小時之法治教育課程。
詹恬祺共同犯運輸第二級毒品罪，處有期徒刑伍年陸月。
扣案如附表編號1所示之物沒收銷燬之。扣案如附表編號2至7所
示之物沒收之。
    犯罪事實
一、詹恬祺、詹惟喻為姊妹，其等均明知大麻係毒品危害防制條
    例第2條第1項第2款所列管之第二級毒品，亦係行政院依懲
    治走私條例第2條第3項授權公告之「管制物品管制品項及管
    制方式」所列第1條第3款之管制進出口物品，未經許可不得
    運輸及私運進口，竟與詹惟喻在美之男友余君平（所涉部分
    由檢察官另案偵辦中）共同基於運輸第二級毒品及私運管制
    物品進口之犯意聯絡，先由詹惟喻於民國111年2月28日及3
    月1日以通訊軟體LINE暱稱「屁頭」要求詹恬祺尋找在臺灣
    代收包裹之人頭，詹恬祺即於同年3月8日（起訴書誤載為3
    日）以LINE暱稱「AJ Zhan」聯繫其不知情之前同事林慧如
    （所涉部分業經檢察官為不起訴處分），取得其工作地址「
    新北市○○區○○路00號B1」及聯絡電話後，旋以LINE告知詹惟
    喻上述林慧如之收件資料，再由詹惟喻將該等資料提供給余
    君平作為收受大麻郵件包裹之收件人、收件地址及聯絡電話
    ，余君平則利用不知情之郵務人員，以國際航空包裹方式，
    先將第二級毒品大麻4包（合計淨重871.82公克）置於狗潔
    牙骨紙箱內，並以美妝保健品4瓶、狗糧3包、玩偶2隻為遮
    掩一同裝箱，於同年3月11日自美國運輸來臺。嗣財政部關
    務署臺北關人員於同年3月16日依法查驗，發現上開郵件包裹
    （主提單號碼：000-00000000、分提單號碼：000000000000
    ）疑似夾藏大麻，旋即扣案函送法務部調查局桃園市調查處
    轉由同局新北市調查處偵辦，經調查官重新啟封而扣得如附
    表編號1至5所示之物，並將如附表編號1所示之物送驗後，
    初步檢驗結果證實含第二級毒品大麻成分，後為追查毒品來
    源，仍將該包裹於同年3月18日15時許，依上載前述林慧如
    之收件資料派送，待林慧如完成簽收後，旋為調查官當場逮
    捕，林慧如即供出該包裹係由詹恬祺請其代收，並配合調查
    官查緝，通知詹恬祺到場領取包裹，嗣於同日16時許，詹恬
    祺偕詹惟喻至前述收件地址，於詹恬祺向林慧如拿取包裹之
    際，分經調查官逕行拘提到案，並扣得如附表編號6、7所示
    之物，始循線查悉上情。
二、案經法務部調查局新北市調查處報告臺灣新北地方檢察署檢
    察官偵查起訴。
　　理    由
一、證據能力部分：
    本案據以認定被告詹惟喻、詹恬祺犯罪之供述證據，業經公
    訴人、被告詹惟喻、詹恬祺及辯護人於本院審判程序均同意
    作為證據（見訴卷第251、252頁），復經本院審酌認該等證
    據之作成無違法、不當或顯不可信之情況，而非供述證據亦
    非公務員違背法定程序所取得，依刑事訴訟法第158條之4反
    面解釋、第159條之5第1項之規定，均有證據能力。
二、認定本案犯罪事實之證據及理由：
㈠、被告詹惟喻部分：
　　上開犯罪事實，業據被告詹惟喻於偵查、本院準備程序及審
    理中坦承不諱（見偵13500卷第223至225、275頁、訴卷第16
    2、252頁），核與證人林慧如於偵查中之證述（見偵13500
    卷第145至151頁）相符，並有財政部關務署臺北關111年3月
    16日北機核移字第1110100614號函暨附件財政部關務署臺北
    關扣押貨物收據及搜索筆錄、單筆艙單資料清表（見偵1349
    9卷第21至24頁）、法務部調查局毒品初驗鑑定書（見偵134
    99卷第25頁）、被告詹惟喻扣案手機內通訊軟體對話紀錄截
    圖、相簿照片截圖（見偵13499卷第47至49頁、偵13500卷第
    23至27、213、317頁、訴卷第85至87頁）、被告詹恬祺扣案
    手機內通訊軟體對話紀錄截圖（見偵13499卷第27至29、45
    、53、197至211頁）、林慧如扣案手機內通訊軟體對話紀錄
    截圖（見偵13500卷第193至195頁）、法務部調查局新北市
    調查處搜索扣押筆錄暨扣案物品目錄表、扣案物品照片（見
    偵13499卷第59至69頁、偵13500卷第67至77頁）、扣案包裹
    及包裹外箱收件人及寄件人資訊照片（見偵13500卷第55至5
    7頁）、法務部調查局新北市調查處毒品案查獲證物啟封紀
    錄、啟封照片（見新北市調處卷第15至22頁）、臺灣新北地
    方檢察署扣押物品清單（見偵13500卷第365頁、新北市調處
    卷第81至83頁）、FedEx貨物追蹤查詢（見偵13500卷第227
    至228頁）、法務部調查局濫用藥物實驗室111年4月18日調
    科壹字第11123006870號鑑定書（見偵13500卷第285頁）、
    荷蘭商聯邦快遞國際股份有限公司台灣分公司111年3月25日
    111聯邦安字第0325號函暨函附之分提單號碼：00000000000
    0查詢該貨件進度之IP位址記錄、客戶與本公司客服之通聯
    記錄、通聯之錄音檔（見偵13500卷第233至236頁、證物袋
    ）、聯邦快遞電話錄音譯文（見偵13500卷第303至305頁、
    新北市調卷第31頁）、余君平戶役政資料、入出境資料、入
    出境資訊連結作業（見偵13499卷第103至107頁、偵13500卷
    第237頁），足認被告詹惟喻具任意性之自白與事實相符。
㈡、被告詹恬祺部分：
　　訊據被告詹恬祺固坦認其經被告詹惟喻要求，而請林慧如代
    收本案包裹等情，惟矢口否認有何運輸第二級毒品、私運管
    制物品進口之犯行，辯稱：詹惟喻於111年2月28日傳LINE訊
    息問我有沒有人可以收余君平的包裹，我當時上班沒有留意
    ，嗣於同年3月1、2日詹惟喻和余君平視訊時，我也在旁邊
    ，余君平親口問我能不能幫他收包裹，內容物是他的衣服及
    玩具，我說我上班收不太到，且我有買東西，可能有稅務問
    題，余君平問我有沒有朋友可以幫忙收，我當下打LINE給林
    慧如請她幫忙收包裹，林慧如同意，但因為她上班也不在家
    ，所以我們想說寄到林慧如工作地址，我就將林慧如收件資
    料傳給詹惟喻，詹惟喻再傳給余君平，我不知道余君平要寄
    大麻云云。經查：
　1.被告詹惟喻於110年10月10日出境至美國，嗣於111年2月8日
    返臺乙情，有其入出境資訊連結作業列印畫面（見訴卷第83
    頁）在卷可證，先堪認定。復觀卷附被告詹惟喻、詹恬祺間
    之LINE對話紀錄：
　⑴110年12月8日(被告詹惟喻在美期間)：
　　被告詹恬祺：小婊子說她也想要一個屬於她的禮物
　　被告詹恬祺：妳看逛街的時候覺得什麼適合跟我說，我給妳
　　            錢買一下
　　被告詹恬祺：還是什麽小東西也可以
　　被告詹恬祺：欸抱歉我會錯意了
　　被告詹恬祺：她意思是來自檸檬（圖示）的禮物（圖式）
　　被告詹恬祺：北爛
　　被告詹恬祺：我剛跟他說踢芬尼
　　被告詹惟喻：87
　　被告詹恬祺：她很興奮（見偵13500卷第197頁）
  ⑵111年2月8日（被告詹惟喻返臺當日）：
　　被告詹惟喻：檸檬（圖示）跟你說生日快樂
　　被告詹恬祺：謝6我很許翻糖果這個小禮物喲
　　被告詹恬祺：乃絲檸檬（圖示）
　　被告詹惟喻：哈哈哈
　　被告詹恬祺：笑臉（圖示）
　　被告詹惟喻：不過有一些要拿去給別人當sample的
　　被告詹惟喻：不是整盒都我們的唷
　　被告詹恬祺：沒問題
　　被告詹恬祺：有森捧
　　被告詹恬祺：森剖代表以後這裡也會有糖果吃
　　被告詹恬祺：邏輯正確 炒雞乃絲（見偵13500卷第209頁）
  ⑶111年2月28日
　　被告詹惟喻：你有沒有人可以收檸檬（圖示）的包裹
　　被告詹惟喻：裡面有點小禮物
　　被告詹惟喻：會藏一下
　　被告詹恬祺：下班再說
　　被告詹恬祺：我先忙
　　被告詹惟喻：ok（圖示）（見偵13500卷第211頁）
  ⑷111年3月1日
　　被告詹惟喻：你有沒有人可以收檸檬（圖示）的包裹？
　　被告詹恬祺：寄到家裡？
　　被告詹惟喻：安博？
　　被告詹恬祺：她哪裡收不到
　　被告詹恬祺：那（見偵13500卷第211頁）
  ⑸111年3月8日
　　被告詹恬祺先以LINE語音通話致電林慧如2次後（見偵13500
    卷第193頁），即將林慧如之收件資料，以LINE傳送給被告
    詹惟喻（見偵13500卷第211頁）。
　　依上對話紀錄以觀，足見被告詹惟喻、詹恬祺間，確實對「
    小禮物」一詞已達成彼此間可互相理解另有所指之暗語，該
    詞已非純粹文義上禮物之意，而被告詹惟喻、詹恬祺均已坦
    認上述111年2月8日被告詹恬祺所發送之訊息「謝6我很許翻
    糖果這個小禮物喲」中「糖果這個小禮物」即指毒品大麻無
    誤（見偵13500卷第324頁、訴卷第35頁）；至110年12月8日
    對話中所提及之「來自檸檬（圖示）的禮物（圖式）」，被
    告詹恬祺雖稱此處係指要被告詹惟喻幫其女友楊僑馨挑完禮
    物後，再請余君平結帳，後來被告詹惟喻回國時確實有帶回
    余君平要送給楊僑馨的辛普森吊飾云云（見偵13500卷第321
    至322頁），惟被告詹惟喻卻稱「來自檸檬（圖示）的禮物
    （圖式）」是指精品類的東西，余君平有在賣包包，後來實
    際上楊僑馨並沒有拿到任何物品云云（見訴卷第34頁），2
    人所述顯然有異，而核以渠等間該日（8日）對話之前後文
    ，被告詹恬祺最初先表示「妳看逛街的時候覺得什麼適合跟
    我說，我給妳錢買一下」、「還是什麽小東西也可以」，即
    請被告詹惟喻於逛街時隨意幫忙挑選禮物之意，惟經楊僑馨
    以LINE傳送訊息給被告詹恬祺表示「大馬哥（被告詹恬祺、
    詹惟喻均承認此『大馬哥』係『大麻哥』即余君平之錯字）不知
    道跟不給力」後，被告詹恬祺旋即向被告詹惟喻表示「欸抱
    歉我會錯意了」、「她意思是來自檸檬（圖示）的禮物（圖
    式）」（見偵13500卷第197頁），可見此處被告詹恬祺所稱
    「來自檸檬（圖示）的禮物（圖式）」並非渠所供稱請被告
    詹惟喻幫忙挑選禮物之意，而專指「大麻哥」可提供之禮物
    ，當指毒品大麻之意；嗣於111年2月28日被告詹惟喻向被告
    詹恬祺詢問「你有沒有人可以收檸檬（圖示）的包裹」，並
    再次使用「裡面有點小禮物」之暗語，亦表示「會藏一下」
    ，遂經被告詹恬祺於111年3月8日提供林慧如之收件資料給
    被告詹惟喻轉知余君平，嗣本案郵件包裹抵臺後，經財政部
    關務署臺北關人員於同年3月16日依法查驗，發現疑似夾藏大
    麻，旋即扣案函送法務部調查局桃園市調查處轉由同局新北
    市調查處偵辦，經調查官重新啟封查獲如附表編號1所示之
    大麻1包（內含4小包）以狗潔牙骨紙箱包裝夾藏，包裹內並
    同時置入美妝保健品4瓶、狗糧3包、玩偶2隻以供遮掩而一
    同裝箱等情，有財政部關務署臺北關111年3月16日北機核移
    字第1110100614號函暨附件財政部關務署臺北關扣押貨物收
    據及搜索筆錄、單筆艙單資料清表（見偵13499卷第21至24
    頁）、法務部調查局新北市調查處毒品案查獲證物啟封紀錄
    、啟封照片（見新北市調處卷第15至22頁）在卷可證，顯見
    該包裹內所藏之物品即為第二級毒品大麻無疑，與被告詹惟
    喻所述「裡面有點小禮物」、「會藏一下」之情形相符，且
    被告詹惟喻所使用之「裡面有點小禮物」之暗語，亦與其先
    前與被告詹恬祺對話中已有以「禮物」代稱毒品大麻之意一
    致，均徵被告詹恬祺於111年2月28日經被告詹惟喻詢問是否
    可找人代收余君平之包裹時，當已認知包裹所夾藏之小禮物
    即為毒品大麻之意。
　2.被告詹恬祺雖仍以前詞云云置辯，惟查，證人林慧如於偵查
    中證稱：詹恬祺是我前同事，111年3月8日詹恬祺用LINE打
    語音電話跟我說她妹即詹惟喻在美國，詹惟喻之前寄給她的
    包裹她一直都沒有收到，這一次詹惟喻又要從美國寄包裹給
    她，問我可否幫忙代收，我問她包裹是什麼東西，她說是玩
    具，所以我就答應她，而提供我的電話號碼、英文姓名給詹
    恬祺，並表示寄到我工作地址即可。同年月16日中午我收到
    FEDEX簡訊，我沒有回覆，同日下午FEDEX打電話給我說包裹
    要報關，隔日（17日）我將簡訊截圖給詹恬祺確認是否為這
    個提單號，詹恬祺說是這個包裹沒錯，當天我就在EZWAY上
    進行報關。同年月18日詹恬祺問我包裹是否已收到，沒多久
    FEDEX打電話給我確認送達地址，我請對方送到時候通知我
    ，之後FEDEX人員過來派送包裹，我簽收後就被逮捕了，調
    查官請我聯繫詹恬祺過來收包裹，詹恬祺本人到場，我交付
    包裹給詹恬祺時，調查官當場表明身分，詹恬祺就馬上說包
    裹不是她的，她只是送鮮奶來給我。我幫忙詹恬祺收包裹並
    沒有獲得任何利益，我是因前同事情誼所以才幫忙她等語（
    見偵13500卷第145至151頁），核與其扣案手機內通訊軟體
    對話紀錄截圖（見偵13500卷第193至195頁）所示情形相符
    ，可見被告詹恬祺於明知被告詹惟喻早已於111年2月8日返
    臺，寄送本案包裹之人為余君平之情形下，仍特意向林慧如
    謊稱該包裹係由其胞妹即被告詹惟喻在美寄送給其之玩具，
    且其於向林慧如領取包裹當下，經調查官當場表明身分，竟
    推稱該包裹非其所有，其僅係要送鮮奶給林慧如云云，益徵
    該包裹內夾藏有毒品大麻乙情，本為被告詹恬祺所悉，倘非
    如此，被告詹恬祺何須於委請林慧如代收包裹時，特意謊稱
    該包裹係由其胞妹寄送，以降低林慧如之戒心，且依被告詹
    恬祺上述調查官表明身分時推稱該包裹非其所有云云之當場
    反應，亦見渠辯稱不知本案包裹內夾藏有大麻云云，不合常
    理，難以採信。
　3.再就被告詹恬祺之辯詞與被告詹惟喻之供述互核，被告詹惟
    喻於111年3月18日調詢時供稱：今年2月初我要回臺時行李
    太多，我請在美之男友Claymon（即余君平，下同）幫忙把
    東西分批寄回來，本案包裹內是我當時在美購買之保健食品
    和狗狗玩具，因為我記得用同一個人名字收太多次包裹可能
    會被課稅，所以詹恬祺幫我問林慧如能不能幫忙收包裹，之
    後詹恬祺再將林慧如之收件資料傳給我，我再告知Claymon
    ，我好像有向詹恬祺提過包裹内容物是保健食品及狗狗玩具
    云云（見偵13500卷第10頁），可見被告詹惟喻就本案包裹
    內容物之所有人及寄件原因所為之供述與被告詹恬祺辯稱係
    受余君平委託收受包裹，且內容物為余君平之衣物云云不符
    ，經調查官於同年3月19日就此詢問被告詹惟喻，渠供稱：
    我想詹恬祺應該是要保護我吧，所以才說沒有說是幫我收包
    裹等語（見偵13500卷第42頁），益徵被告詹恬祺早已知悉
    本案包裹內容物有異，始刻意就本案包裹之寄件過程均推稱
    係受余君平委託，而有維護其胞妹即被告詹惟喻之意；至被
    告詹惟喻於同年4月29日之偵查中及同年5月2日調詢中雖稱
    ：我跟詹恬祺講的「小禮物」是指一般正常的禮物，是要給
    媽媽的香水，要藏在包裹裡面云云（見偵13500卷第273、29
    4、295頁），惟此顯與前述本案包裹啟封所見夾藏者為如附
    表編號1所示之大麻之客觀情形不符，況被告詹惟喻於同年3
    月18日調詢中先係供稱：小禮物是指狗狗的玩具……（結巴、
    沉思許久），我不知道小禮物是什麼，但我知道Claymon會
    送1個東西給我，我也不知道藏一下是什麼意思云云（見偵1
    3500卷第12頁），於同年3月19日調詢中改稱：我不知道「
    小禮物」是什麼，是Claymon這樣跟我說的，我也不知道當
    下為什麼我要用「藏一下」來敘述内容物的狀況（見偵1350
    0卷第43頁），於同日偵查中又稱：「裡面有點小禮物」、
    「會藏一下」是因為Claymon有跟我說過包裹裡面會有小驚
    喜云云（見偵13500卷第125頁），足徵被告詹惟喻前後供述
    不一，渠於承認本案犯罪事實後雖改稱「小禮物」是指香水
    云云，無非係出於維護其胞姐即被告詹恬祺之動機所為之虛
    偽供詞，自無可信。
　4.另被告詹恬祺之辯護人雖為其利益辯護稱：林慧如為被告詹
    恬祺認識7、8年之久的朋友，絕非所謂收受包裹之「人頭」
    ，又被告詹恬祺於被告詹惟喻問其「有沒有人可以收檸檬（
    圖示）的包裹」時，係回稱「寄到家裡？」，可見被告詹恬
    祺不知本案包裹內夾藏大麻云云，惟查，被告詹恬祺於向林
    慧如領取包裹當下，經調查官當場表明身分時，當場推稱本
    案包裹非其所有，其僅係要送鮮奶給林慧如云云，業如前述
    ，可見被告詹恬祺客觀上所為，確係將林慧如充作受領本案
    包裹之人頭無誤，至被告詹恬祺最初雖曾向被告詹惟喻提議
    將該包裹寄至家中住址，惟其最終仍主動以上述欺騙林慧如
    之方式，取得林慧如之收件資料，並提供給被告詹惟喻轉知
    余君平作為收受本案包裹之用，從而，辯護人所辯云云，均
    無從為被告詹恬祺有利之認定，併此敘明。
㈢、綜上，本案事證明確，被告詹恬祺所辯云云，洵無可取，被
    告詹惟喻、詹恬祺之犯行均堪認定，應予依法論科。
三、論罪科刑：
㈠、按大麻為毒品危害防制條例第2條第2項第2款所稱之第二級毒
    品，亦為行政院依據懲治走私條例第2條第3項公告之「管制
    物品管制品項及管制方式」第1點第3款所管制進出口物品，
    自不得非法持有、運輸，且不限數量，均不得私運進出口。
    按運輸毒品罪之成立，並非以所運輸之毒品已運抵目的地為
    要件，區別既遂、未遂之依據，係以已否起運離開現場為準
    如已起運離開現場而進入運輸途中，即屬既遂，不以達到目
    的地為必要。而所稱「運輸毒品」行為，乃指自某地運送至
    他地而言，自國外運至國內，固屬之，於國內之甲地運至乙
    地，祇要在其犯罪計畫之內，亦同屬之。故於走私入境之情
    形，所謂之運輸行為，當自外國之某處起運，包含中間之出
    、入境（海關），迄至國內最後之收貨完成止，皆含括在內
    ，不能割裂認為國內接貨階段，屬犯罪已經完成之事後幫助
    作為（最高法院107年度台上字第4452號判決意旨參照）。
    次按懲治走私條例第2條第1項之私運管制物品進口罪，係指
    未經許可，擅自將逾公告數額之管制物品，自他國或公海等
    地，私運進入我國境內而言，一經進入國境，其犯罪即屬完
    成。查被告詹惟喻、詹恬祺係在本案包裹運抵臺灣前，即與
    余君平達成共同運輸第二級毒品及私運管制物品進口之犯意
    聯絡，經余君平以上述方式由美國運輸進入我國境內，因已
    自美國起運，在入境後由財政部關務署臺北關人員查驗而發
    現上情，揆諸前開說明，本案運輸第二級毒品、走私管制物
    品之行為均已完成而既遂。是核被告詹惟喻、詹恬祺所為，
    均係犯毒品危害防制條例第4條第2項之運輸第二級毒品罪及
    懲治走私條例第2條第1項之私運管制物品進口罪。渠等持有
    第二級毒品之低度行為為運輸之高度行為所吸收，不另論罪
    。
㈡、被告詹惟喻、詹恬祺與余君平間，有犯意聯絡及行為分擔，
    為共同正犯。渠等利用不知情之美國及我國運輸人員、林慧
    如為前揭犯行，均為間接正犯。
㈢、被告詹惟喻、詹恬祺私運管制進口之大麻來臺，係以一行為
    同時觸犯運輸第二級毒品、私運管制物品進口等罪名，為想
    像競合犯，依刑法第55條之規定，從一重以毒品危害防制條
    例第4條第2項之運輸第二級毒品罪處斷。
㈣、被告詹惟喻就上揭犯行，業於偵查及審判中均自白犯罪，應
    依毒品危害防制條例第17條第2項規定減輕其刑。
㈤、按毒品危害防制條例第17條第1項規定：「犯第4條至第8條、
    第10條或第11條之罪，供出毒品來源，因而查獲其他正犯或
    共犯者，減輕或免除其刑。」旨在鼓勵毒品下游者具體供出
    其上游供應人，俾進一步擴大查緝績效，揪出其他正犯或共
    犯，以確實防制毒品泛濫或更為擴散。第2項規定：「犯第4
    條至第8條之罪於偵查及審判中均自白者，減輕其刑。」旨
    在鼓勵是類毒品上游人於遭查獲後，能坦白認罪，達成明案
    速判效果，以避免徒然耗費司法資源。此二種減刑規範目的
    既不相同，即不相衝突，於二種情形皆符合者，自可遞減，
    而以先適用第2項（減輕其刑），再適用第1項（減免其刑）
    之方式處理。其中第1項所稱之犯罪者，係以法院認定、判
    斷之結果為準，非謂行為人必須自白犯同條項所列之罪，始
    稱充足。具體言之，縱然以持有、施用毒品人之姿，供出其
    毒品來源，而經查明起訴或認定其身分實係販賣或誘人施用
    或轉讓（下稱販賣等）者，仍有該第1項寬典之適用。換言
    之，經起訴販賣等者，縱否認犯罪，辯稱僅係施用、持有，
    如確能供出毒品來源，因而查獲其他正犯或共犯者，仍應有
    該第1項減免其刑規定之適用。否則無異強迫須自白販賣等
    犯行，且供出來源，始得邀減免，不唯混淆該第1項、第2項
    之規範目的，且違背被告不自證己罪原則（最高法院101年
    度台上字第450號判決意旨參照）。查被告詹恬祺就其本案
    犯行雖未自白，被告詹惟喻則係非自始即自白，而係於偵查
    中之111年4月18日具狀始自白全部犯行（見偵13500卷第223
    至225頁），渠等均係於同年3月18日為調查官逕行拘提到案
    後，即供稱本案包裹係被告詹惟喻在美之男友Claymon所寄
    送等語（見偵13500卷第10頁、偵13499卷第11至14頁），被
    告詹惟喻並供稱：Claymon年紀大約30歲上下、身材中等，
    其遭扣案之手機內LINE暱稱為3顆檸檬（圖示）之男子即為C
    laymon等語（見偵13500卷第11頁），被告詹恬祺則供稱：C
    laymon是臺灣人，32歲，小時候因父母離異隨母移民美國，
    他在美國洛杉磯從事汽車銷售，現在還在讀書，他同父異母
    的哥哥在臺等語（見偵13499卷第13、14頁），嗣於翌日經
    調查官提示指認犯罪嫌疑人紀錄表，渠等均於6張受指認對
    象相片中指認出編號6之照片（即余君平）為Claymon，有法
    務部調查局指認犯罪嫌疑人紀錄表在卷可證（見偵13499卷
    第37、51、52頁、偵13500卷第40、41、53、54頁），就渠
    等所供出之余君平所涉部分之犯罪事實，業經檢察官簽分偵
    案辦理（見偵13500卷第353至354頁），且於本案提起公訴
    時，檢察官亦將余君平明列為本案共犯（見起訴書第3頁）
    ，足認檢警確係因被告詹惟喻、詹恬祺供出毒品來源，始查
    獲本案共犯余君平，應堪認定。至檢察官雖以臺灣新北地方
    檢察署111年7月8日新北檢增雲111偵13500字第1119073195
    號函說明：本案被告詹惟喻、詹恬祺初始均否認知悉包裹内
    容物為何，被告詹惟喻於警詢僅供稱包裹係美國男友「Clay
    mon」寄送，被告詹恬祺稱係「Claymon」請其找人代收包裹
    ，惟其等並未提供具體人別資料或其他足資辨別的特徵供檢
    警調查，係法務部調查局由被告詹惟喻扣案手機内之對話及
    照片比對，以人臉辨識方破認「Claymon」之身分為余君平
    。嗣經由法務部調查局調閱相關證據資料齊備後，被告詹惟
    喻始坦承犯行，而被告詹恬祺始終否認犯行，而余君平尚未
    於偵查中到案說明，尚難認檢警有因渠等之供述而查獲共犯
    之情事等情（見訴卷第189頁），惟被告詹惟喻、詹恬祺經
    查獲時，實已供出足資辨別Claymon之資料，業如前述，且
    調查局既仍係以被告詹惟喻扣案之手機，且經由被告詹惟喻
    主動說明LINE暱稱為3顆檸檬（圖示）之男子即為Claymon，
    始足以齊備相關資料以破認Claymon之身分，且嗣後亦再經
    被告詹惟喻、詹恬祺在指認犯罪嫌疑人紀錄表中明確指認Cl
    aymon即為余君平，足見本案檢警確係因被告詹惟喻、詹恬
    祺供出毒品來源，始查獲本案共犯余君平無疑，至被告詹惟
    喻、詹恬祺有無自白，本不影響毒品危害防制條例第17條第
    1項規定之適用，併此敘明。本院審酌被告詹惟喻、詹恬祺
    犯罪情節及其等供出毒品來源之情狀，認應予以減輕其刑，
    並就被告詹惟喻部分，依刑法第70條規定遞減之。
㈥、被告詹惟喻之辯護人固為其利益辯護稱：被告詹惟喻係因案
    發當時與余君平為男女朋友，余君平一再宣稱大麻在美已合
    法化，大麻有諸多醫療用途，表示寄送之大麻係供其返臺時
    施用，未告知實際運輸數量，被告詹惟喻因社會經驗不足，
    始為余君平之巧言所惑，方罹本案重典，被告詹惟喻並無轉
    售販賣牟利之意圖，亦屬初犯，犯罪情節似屬輕微，非無可
    憫恕之處，請依刑法第59條規定酌減其刑等語。惟按刑法第
    59條規定之酌量減輕其刑，必須犯罪另有特殊之原因與環境
    ，在客觀上足以引起一般同情，認為即使予以宣告法定最低
    度刑，猶嫌過重者，始有其適用。此所謂法定最低度刑，固
    包括法定最低本刑，惟遇有其他法定減輕之事由者，則應係
    指適用其他法定減輕事由減輕其刑後之最低度刑而言。倘被
    告別有法定減輕事由者，應先適用法定減輕事由減輕其刑後
    ，猶認其犯罪之情狀顯可憫恕，即使科以該減輕後之最低度
    刑仍嫌過重者，始得適用刑法第59條規定酌量減輕其刑（最
    高法院100年度台上字第744號判決意旨參照）。查本案被告
    詹惟喻所犯之運輸第二級毒品罪，經適用前開毒品危害防制
    條例第17條第2項、第1項遞減其刑後，應已無情輕法重之情
    形，本院並衡酌被告詹惟喻前曾有與被告詹恬祺共同販賣大
    麻油電子菸獲利之情形，據其坦認在卷（見偵13500卷第49
    、50頁），並有對話紀錄截圖附卷可佐（見偵13500卷第308
    至312頁），而本案運輸之第二級毒品淨重達871.82公克，
    數量非微，辯護人所稱被告詹惟喻純屬初犯，犯罪情節輕微
    云云，應有誤會，被告詹惟喻依上開規定減輕其刑後，難認
    在客觀上尚有何足以引起一般同情，而有情堪憫恕之情形，
    揆之前開說明，自無再依刑法第59條規定酌減其刑之適用，
    併此敘明。
㈦、爰審酌被告詹惟喻、詹恬祺均明知大麻為法令所管制之第二
    級毒品，當具高度之成癮性、濫用性及社會危害性，竟無視
    國家杜絕毒品犯罪之禁令，而為本案犯行，走私運輸大麻數
    量非微，如未及時查獲而流入市面，勢將加速毒品氾濫，對
    社會治安及國人身心健康之潛在危害甚鉅，犯罪情節非輕；
    所幸本案走私運輸之毒品運至本國境內之際即經查獲，尚未
    外流，犯罪所生危害尚非嚴重；復參酌被告詹惟喻、詹恬祺
    均前無刑事科刑紀錄，有渠等之臺灣高等法院被告前案紀錄
    表在卷可參（見訴卷第21、23頁），素行尚屬良好；兼衡被
    告詹惟喻於偵查及審判中均坦認犯行，被告詹恬祺始終否認
    之犯後態度；暨被告詹惟喻自陳為高中畢業之智識程度，工
    作為服務業，經濟狀況普通，未婚，無扶養人口之生活狀況
    ，被告詹恬祺自陳為大學畢業之智識程度，工作為服務業，
    經濟狀況不佳，未婚，無扶養人口之生活狀況（見訴卷第25
    5頁）等一切情狀，分別量處如主文所示之刑。
㈧、末查，被告詹惟喻未曾因故意犯罪受有期徒刑以上刑之宣告
    ，有其臺灣高等法院被告前案紀錄表在卷可考（見訴卷第23
    頁），其不無因年輕識淺，而一時魯莽與余君平、被告詹恬
    祺共犯本案運輸大麻入境之犯行，致罹本案罪章，其犯後業
    能坦承犯行，並供出余君平因而查獲之，可認其確有悔意，
    經此偵審程序及刑之宣告，應已知所警惕而無再犯之虞，本
    院因認被告詹惟喻所受宣告之刑以暫不執行為適當，爰依刑
    法第74條第1項第1款之規定，併宣告緩刑5年，以啟自新。
    另考量被告詹惟喻確因法治觀念薄弱而觸法，為使其對自身
    行為有所警惕，仍應課予一定負擔為宜，爰參酌其犯罪情節
    ，併依刑法第74條第2項第4款、第5款、第8款之規定之規定
    ，命其應向公庫支付新臺幣40萬元，及應向檢察官指定之政
    府機關、政府機構、行政法人、社區或其他符合公益目的之
    機構或團體，提供200小時之義務勞務，及接受法治教育課
    程12小時，並依刑法第93條第1項第2款規定，宣告其於緩刑
    期間內應付保護管束。倘被告詹惟喻未遵循本院諭知前揭緩
    刑期間之負擔，情節重大者，檢察官得依刑事訴訟法第476
    條、刑法第75條之1第1項第4款之規定，聲請撤銷前開緩刑
    之宣告，附此敘明。
四、沒收部分：
㈠、按查獲之第一、二級毒品及專供製造或施用第一、二級毒品
    之器具，不問屬於犯罪行為人與否，均沒收銷燬之，毒品危
    害防制條例第18條第1項前段定有明文。查扣案如附表編號1
    所示之大麻1包（內含4小包），為本案被告詹惟喻、詹恬祺
    運輸入臺而遭查獲之第二級毒品，合計淨重871.82公克（驗
    餘淨重871.72公克，空包裝總重6.60公克），有法務部調查
    局濫用藥物實驗室111年4月18日調科壹字第11123006870號
    鑑定書（見偵13500卷第285頁）在卷可證，依前開規定，不
    問屬於犯罪行為人與否，應沒收銷燬之。而鑑驗耗用之部分
    因已滅失，故不另為沒收銷燬之諭知，又用以包裹上開毒品
    之包裝袋，因與其內之毒品難以析離，應併予沒收銷燬之。
㈡、次按犯第4條之罪者，其供犯罪所用之物，不問屬於犯罪行為
    人與否，均沒收之，毒品危害防制條例第19條第1項定有明
    文。查扣案如附表編號2至5所示之物，為調查官重新啟封本
    案包裹時，於紙箱所見之物，均係供作遮掩、夾藏本案大麻
    之用，而扣案如附表編號6、7所示之手機，分別為被告詹惟
    喻、詹恬祺所有，供聯繫運輸本案毒品事宜之用，亦據渠等
    供承在卷（見訴卷第243頁），依前開規定，不問屬於犯罪
    行為人與否，均應宣告沒收之。
㈢、至於扣案如附表編號8所示之手機，為林慧如所有，難認與本
    案犯行相關，爰不予宣告沒收。
據上論斷，應依刑事訴訟法第299條第1項前段，懲治走私條例第
2條第1項，毒品危害防制條例第4條第2項、第17條第1項、第2項
、第18條第1項前段、第19條第1項，刑法第11條、第28條、第55
條、第74條第1項第1款、第2項第4款、第5款、第8款、第93條第
1項第2款，判決如主文。
本案經檢察官徐千雅提起公訴，檢察官江佩蓉到庭執行職務。
中　　華　　民　　國　　111 　年　　8 　　月　　10　　日
                  刑事第十一庭  審判長法　官　郭峻豪

                                　    法  官  沈　易
　
                                  　  法  官  施吟蒨
以上正本證明與原本無異。
如不服本判決應於收受判決後20日內向本院提出上訴書狀，並應
敘述具體理由；其未敘述上訴理由者，應於上訴期間屆滿後20日
內向本院補提理由書（均須按他造當事人之人數附繕本）「切勿
逕送上級法院」。
　                                    書記官  張如菁
中　　華　　民　　國　　111 　年　　8 　　月　　10　　日
附錄論罪科刑法條：
懲治走私條例第2條第1項
私運管制物品進口、出口者，處7年以下有期徒刑，得併科新臺
幣3百萬元以下罰金。
前項之未遂犯罰之。
第1項之管制物品，由行政院依下列各款規定公告其管制品項及
管制方式：
一、為防止犯罪必要，禁止易供或常供犯罪使用之特定器物進口
    、出口。
二、為維護金融秩序或交易安全必要，禁止偽造、變造之各種貨
    幣及有價證券進口、出口。
三、為維護國民健康必要，禁止、限制特定物品或來自特定地區
    之物品進口。
四、為維護國內農業產業發展必要，禁止、限制來自特定地區或
    一定數額以上之動植物及其產製品進口。
五、為遵守條約協定、履行國際義務必要，禁止、限制一定物品
    之進口、出口。

毒品危害防制條例第4條第2項
製造、運輸、販賣第一級毒品者，處死刑或無期徒刑；處無期徒
刑者，得併科新臺幣3千萬元以下罰金。
製造、運輸、販賣第二級毒品者，處無期徒刑或10年以上有期徒
刑，得併科新臺幣1千5百萬元以下罰金。
製造、運輸、販賣第三級毒品者，處7年以上有期徒刑，得併科
新臺幣1千萬元以下罰金。
製造、運輸、販賣第四級毒品者，處5年以上12年以下有期徒刑
，得併科新臺幣5百萬元以下罰金。
製造、運輸、販賣專供製造或施用毒品之器具者，處1年以上7年
以下有期徒刑，得併科新臺幣1百50萬元以下罰金。
前五項之未遂犯罰之。

附表：    編號 扣案物品名稱 數量 備註 1 大麻  1包 內含4小包，合計淨重871.82公克（驗餘淨重871.72公克，空包裝總重6.60公克） 2 美妝保健品 4瓶  3 狗糧 2包  4 玩偶 2個  5 包裹外包裝 1包 即狗潔牙骨紙箱 6 iPhone手機（含門號0000000000號sim卡1張） 1支 被告詹惟喻所有 7 iPhone 8plus手機（含門號0000000000號sim卡1張） 1支 被告詹恬祺所有 8 iPhone手機（含門號0000000000號sim卡1張） 1支  林慧如所有